【裁判字號】    99,交訴,104
【裁判日期】    990906
【裁判案由】    肇事逃逸罪等
【裁判全文】
臺灣臺中地方法院刑事判決             99年度交訴字第104號
公  訴  人  臺灣臺中地方法院檢察署檢察官
被      告  乙○○
輔  佐  人  甲○○
上列被告因肇事逃逸等案件，經檢察官提起公訴（99年度偵字第
326號），茲被告於準備程序中就被訴事實為有罪之陳述，於聽
取當事人之意見後，由本院裁定進行簡式審判程序，判決如下：
    主    文
乙○○因過失傷害人，處有期徒刑月，如易科罰金，以新臺幣
壹仟元折算壹日。又駕駛動力交通工具肇事，致人受傷而逃逸，
處有期徒刑陸月，如易科罰金，以新臺幣壹仟元折算壹日。應執
行有期徒刑柒月，如易科罰金，以新臺幣壹仟元折算壹日。
    犯罪事實及理由
一、本案之犯罪事實及證據除應補充「被告於本院準備程序及審
    理時為認罪之陳述」為證據外，餘均引用檢察官起訴書之記
    載（如附件）。
二、依刑事訴訟法第273條之1第1項、第299條第1項前段、第310
    條之2、第454條第1項、第2項，刑法第284條第1項前段、第
    185條之4、第41條第1項前段、第8項、第51條第5款，刑法
    施行法第1條之1，判決如主文。
三、如不服本判決，得於判決書送達之日起10日內，以書狀敘述
    理由，向本院提出上訴（須附繕本）。
中    華    民    國    99    年    9     月    6     日
                  刑事第十四庭    法  官  許月馨
以上正本證明與原本無異。
如不服本判決應於收受送達後10日內向本院提出上訴書狀，並應
敘述具體理由；其未敘述上訴理由者，應於上訴期間屆滿後20日
內向本院補提理由書（均須按他造當事人之人數附繕本）「切勿
逕送上級法院」。
                                  書記官  黃美雲
中    華    民    國    99    年    9     月    6     日
附錄本案論罪科刑法條全文
中華民國刑法第185條之4：
駕駛動力交通工具肇事，致人死傷而逃逸者，處6月以上5年以下
有期徒刑。
中華民國刑法第284條第1項：
因過失傷害人者，處6月以下有期徒刑、拘役或5百元以下罰金，
致重傷者，處1年以下有期徒刑、拘役或5百元以下罰金。
附件：
臺灣臺中地方法院檢察署檢察官起訴書                  潛股
                                      99年度偵緝字第326號
     被      告  乙○○  男  38歲（民國○○年○月○○日生）
                         籍設臺中市○○區○○街116號14樓
                             之3
                         現居臺北縣蘆洲市○○路200號4樓
                         國民身分證統一編號：Ｚ000000000號
 上列被告因公共危險等案件，業經偵查終結，認應提起公訴，茲
 將犯罪事實及證據並所犯法條分敘如下：
         犯罪事實
 一、乙○○於民國97年10月27日晚上，駕駛車牌號碼EQ-7913號
     自用小客車，沿臺中縣大肚鄉○○路自大肚鄉往臺中市方向
     行駛。嗣於同日18時40分許，行經臺中縣大肚鄉○○路環保
     公園100公尺前，本應注意汽車行駛時，在劃有分向限制線
     之路段，不得駛入來車之車道內及車前狀況，並隨時採取必
     要之安全措施。而依當時之情形，並無不能注意之情事，竟
     疏未注意及此，適有丙○○騎乘車牌號碼GU5-431號之重型
     機車，沿臺中縣大肚鄉○○路自臺中市往大肚鄉方向行駛，
     乙○○因跨越雙黃線駛入對向車道，不慎撞擊丙○○騎乘之
     重型機車，致丙○○人車倒地受有左側股骨幹骨折、右側第
     一掌骨骨折及左腳踝肌腱斷裂等傷害。詎乙○○於駕車肇事
     致人受傷後，竟未為必要之救護措施，反萌生逃逸之犯意，
     駕車離開現場。
 二、案經臺中縣警察局烏日分局報告偵辦。
         證據並所犯法條
 一、證據清單及待證事實：
 ┌──┬──────────┬──────────────┐
 │編號│證據名稱            │待證事實                    │
 ├──┼──────────┼──────────────┤
 │ 1  │被告於警詢之供述    │被告於發生車禍之際，有駕駛自│
 │    │                    │用小客車行經案發地點之事實。│
 ├──┼──────────┼──────────────┤
 │ 2  │證人即告訴人丙○○於│1、被告於前揭時、地，駕駛自 │
 │    │警詢及偵查中之證述  │   用小客車與丙○○騎乘之重 │
 │    │                    │   型機車發生碰撞，致丙○○ │
 │    │                    │   受有傷害之事實。         │
 │    │                    │2、被告於駕車肇事致丙○○受 │
 │    │                    │   傷後，竟未為必要之救護措 │
 │    │                    │   施，反駕車離開現場之事實 │
 │    │                    │   。                       │
 │    │                    │3、被告所駕駛之自用小客車與 │
 │    │                    │   丙○○騎乘之重型機車發生 │
 │    │                    │   碰撞後，造成丙○○所有重 │
 │    │                    │   型機車嚴重受損，顯見案發 │
 │    │                    │   當時撞擊力道之大。衡以常 │
 │    │                    │   情，被告對於車禍之發生應 │
 │    │                    │   有所知悉。               │
 ├──┼──────────┼──────────────┤
 │ 3  │證人陳精聰於警詢及偵│1、丙○○因車禍之發生跌坐在 │
 │    │查中之證述          │   地受有傷害之事實。       │
 │    │                    │2、被告於駕車肇事致丙○○受 │
 │    │                    │   傷後，竟未為必要之救護措 │
 │    │                    │   施，反駕車離開現場之事實 │
 │    │                    │   。                       │
 │    │                    │3、被告所駕駛之自用小客車與 │
 │    │                    │   丙○○騎乘之重型機車發生 │
 │    │                    │   碰撞後，被告所有自用小客 │
 │    │                    │   車之保險桿掉落在案發現場 │
 │    │                    │   及被告所有自用小客車之左 │
 │    │                    │   前保險桿拖行在地之事實。 │
 │    │                    │   衡以常情，被告對於車禍之 │
 │    │                    │   發生應有所知悉。         │
 ├──┼──────────┼──────────────┤
 │ 4  │道路交通事故現場圖及│   肇事現場狀況及警方調查結 │
 │    │道路交通事故調查報告│   果等情。                 │
 │    │表（一）、（二）各1 │                            │
 │    │份                  │                            │
 ├──┼──────────┼──────────────┤
 │ 5  │道路交通事故照片18張│1、肇事現場狀況及雙方車損情 │
 │    │                    │   形。                     │
 │    │                    │2、被告所駕駛之自用小客車確 │
 │    │                    │   有與丙○○騎乘之重型機車 │
 │    │                    │   發生碰撞之事實。         │
 ├──┼──────────┼──────────────┤
 │ 6  │童綜合醫院診斷證明書│   丙○○因本件車禍受有傷害 │
 │    │1紙                 │   之事實。                 │
 └──┴──────────┴──────────────┘
 二、核被告所為，係犯刑法第284條第1項前段之過失傷害及同法
     第185條之4之駕車肇事致人死傷逃逸罪嫌。
 三、依刑事訴訟法第251條第1項提起公訴。
     此  致
 臺灣臺中地方法院
 中    華    民    國    99    年    3     月    10    日
                               檢  察  官  張桂芳
 本件正本證明與原本無異
 中    華    民    國    99    年    3     月    22    日
                               書  記  官  林穎慧
 所犯法條：
 中華民國刑法第284條
 （過失傷害罪）
 因過失傷害人者，處6月以下有期徒刑、拘役或5百元以下罰金，
 致重傷者，處1年以下有期徒刑、拘役或5百元以下罰金。
 從事業務之人，因業務上之過失傷害人者，處1年以下有期徒刑
 、拘役或1千元以下罰金，致重傷者，處3年以下有期徒刑、拘役
 或2千元以下罰金。
 中華民國刑法第185條之4
 （肇事遺棄罪）
 駕駛動力交通工具肇事，致人死傷而逃逸者，處6月以上5年以下
 有期徒刑。

司法院資訊處製作；財團法人民間司法改革基金會備份。
